臺灣臺中地方法院刑事判決
110年度易字第1214號
公  訴  人  臺灣臺中地方檢察署檢察官
被      告  李淑英


上列被告因竊盜案件，經檢察官提起公訴（110年度偵字第9566
號），嗣經檢察官聲請改依協商程序而為判決，經本院合議庭裁
定改由受命法官獨任進行協商判決程序，判決如下：
    主    文
李淑英犯竊盜罪，處拘役拾日，如易科罰金，以新臺幣壹仟元折
算壹日。緩刑貳年。
    犯罪事實及理由
一、本案犯罪事實及證據，除證據部分補充被告李淑英於本院審
    理時之自白（本院卷第225頁）外，餘均引用檢察官起訴書
    之記載（如附件）。　　
二、本案被告已於本院審理中認罪，經檢察官與被告於審判外達
    成協商合意，其合意內容如判決主文所示。上開協商合意無
    刑事訴訟法第455條之4第1項所列情形之一，檢察官聲請改
    依協商程序而為判決，本院爰不經言詞辯論，於協商合意範
    圍內為協商判決。
三、應適用之法條：刑事訴訟法第455條之2第1項、第455條之4
    第2項、第455條之8、第454條第2項，刑法第320條第1項、
    第41條第1項前段、第74條第1項第1款，刑法施行法第1條之
    1第1項，判決如主文。
四、協商判決除有刑事訴訟法第455條之4第1項第1款於本訊問程
    序終結前，被告撤銷協商合意或檢察官撤回協商聲請者；第
    2款被告協商之意思非出於自由意志者；第4款被告所犯之罪
    非第455條之2第1項所定得以協商判決者；第6款被告有其他
    較重之裁判上一罪之犯罪事實者；第7款法院認應諭知免刑
    或免訴、不受理者情形之一，及違反同條第2項「法院應於
    協商合意範圍內為判決；法院為協商判決所科之刑，以宣告
    緩刑或二年以下有期徒刑、拘役或罰金為限」之規定者外，
    檢察官與被告均不得上訴。
五、如有前述可得上訴情形而不服本判決時，得自收受判決送達
    之日起20日內，向本院提出上訴書狀，並敘述具體理由，上
    訴於第二審法院。上訴書如未敘述上訴理由，應於上訴期間
    屆滿後20日內向本院補提理由書（均須按他造當事人之人數
    附繕本）「切勿逕送上級法院」。
本案經檢察官林宏昌提起公訴，檢察官宋恭良到庭執行職務。　
中　　華　　民　　國　　111 　年　　4 　　月　　25　　日
                  刑事第十庭    法  官  林怡姿
以上正本證明與原本無異。
告訴人或被害人如不服判決，應備理由具狀向檢察官請求上訴，
上訴期間之計算，以檢察官收受判決正本之日起算。　　
                                書記官  黃泰能
中　　華　　民　　國　　111 　年　　4 　　月　　25　　日

附錄論罪科刑法條
刑法第320條
意圖為自己或第三人不法之所有，而竊取他人之動產者，為竊盜
罪，處五年以下有期徒刑、拘役或五十萬元以下罰金。
意圖為自己或第三人不法之利益，而竊佔他人之不動產者，依前
項之規定處斷。
前二項之未遂犯罰之。
附件：
臺灣臺中地方檢察署檢察官起訴書                      攝股
                                     110年度偵字第9566號
　　被　　　告　李淑英　女　73歲（民國00年00月00日生）
　　　　　　　　　　　　住○○市○○區○○路0○0號
　　　　　　　　　　　　國民身分證統一編號：Z000000000號
上列被告因竊盜案件，業經偵查終結，認應提起公訴，茲將犯罪
事實及證據並所犯法條分敘如下：
　　　　犯罪事實
一、李淑英於民國110年2月23日上午8時許，在臺中市清水區新
    興路與鎮北街交岔路口，為許新坤經營之水果攤位，購買了
    4顆黃金果後，竟意圖為自己不法之所有，並基於竊盜之犯
    意，徒手接續竊取黃金果2顆，藏放入上衣口袋而得手，嗣
    李淑英再接續著手竊取第3顆黃金果時，為許新坤即時制止
    而未得逞，李淑英速將手上及口袋內之黃金果放回攤位，且
    欲離去，旋經許新坤攔阻並報警查獲。
二、案經許新坤訴由臺中市政府警察局清水分局報告偵辦。
　　　　證據並所犯法條
一、訊之被告李淑英矢口否認有何竊盜犯行，然查：上開犯罪事
    實，業據證人即告訴人許新坤於警詢時指訴歷歷，復經證人
    林子銘於警詢時證述：「我當時也在臺中市清水區鎮北街與
    新興街口買水果，李淑英在我正對面，李淑英不知道我有在
    看，當時李淑英徒手將黃金果各拿一顆放進上衣的口袋，等
    到拿第三顆的時候，被水果攤的老闆許新坤看到並抓住李淑
    英拿著水果的那隻手，李淑英現場把手上那顆黃金果跟藏在
    上衣口袋的兩顆黃金果丟回去水果攤，並當場要離開，被老
    闆許新坤抓住並現場報警。」等語明確，並有員警之職務報
    告、臺中市政府警察局清水分局扣押筆錄、扣押物品目錄表
    、贓物認領保管單各1份及現場與遭竊水果照片共3張附卷可
    佐。綜上，被告所辯，純屬卸責之詞，不足採信。其上開竊
    盜犯嫌，堪予認定。
二、核被告所為，係犯刑法第320條第1項之普通竊盜罪嫌。被告
    接續竊取告訴人之黃金果2顆既遂及1顆未遂，犯罪之時、地
    密接，主觀上係基於單一竊盜犯意而觸犯構成要件相同之罪
    名，為接續犯，請論以情節最重之竊盜既遂一罪。又被告上
    開竊得之水果，係被告之犯罪所得，惟已實際合法發還告訴
    人，有贓物認領保管單1份在卷可佐，爰依刑法第38條之1 
    第5項規定，不予聲請宣告沒收或追徵。
三、依刑事訴訟法第251條第1項提起公訴。
　此　致
臺灣臺中地方法院
中　　華　　民　　國　 110　　年　　4 　　月　　23　　日
　　　　　　　　　　　　　　　檢　察　官　林宏昌
本件正本證明與原本無異
中　　華　　民　　國　　110 　年　  5 　　月　　 5　　日
　　　　　　　　　　　　　　　書  記  官  劉儀芳
所犯法條：刑法第320條第1項　
意圖為自己或第三人不法之所有，而竊取他人之動產者，為竊盜
罪，處 5 年以下有期徒刑、拘役或 50 萬元以下罰金。
意圖為自己或第三人不法之利益，而竊佔他人之不動產者，依前
項之規定處斷。
前二項之未遂犯罰之。